臺灣臺中地方法院刑事判決　　　　　　　　　　　　九十三年度訴字第一六八號
　　公　訴　人　臺灣臺中地方法院檢察署檢察官
　　被　　　告　甲○○
右列被告因違反毒品危害防制條例案件，經檢察官提起公訴（九十三年度毒偵字第二
一一九號），本院合議庭裁定改依簡式審判程序審理後，判決如左：
    主  文
甲○○施用第一級毒品，累犯，處有期徒刑捌月；扣案之海洛因壹包（含袋重零點捌
公克），沒收銷燬之；扣案之藥勺壹支，沒收。又連續施用第二級毒品，累犯，處有
期徒刑捌月；扣案之安非他命壹包（含袋重零點肆公克），沒收銷燬之。應執行有期
徒刑壹年參月；扣案之海洛因壹包（含袋重零點捌公克）及安非他命壹包（含袋重零
點肆公克），均沒收銷燬之；扣案之藥勺壹支，沒收。
    事  實
一、甲○○前曾於民國八十九年間因竊盜案件，經本院於八十九年十二月三十日以八
    十九年度易字第三五三九號判處有期徒刑六月確定，另於九十年間因二犯施用毒
    品案件，由臺灣臺中地方法院檢察署檢察官以九十年度毒偵字第一五三一號聲請
    簡易判決處刑，並經本院臺中簡易庭於九十年七月二十日以九十年度中簡字第八
    四四號判處有期徒刑三月確定，前揭二罪接續執行，而於九十一年十二月九日（
    起訴書誤載為九十二年十二月九日）縮刑期滿執行完畢。又甲○○前曾於八十九
    年間因施用毒品案件，經本院以八十九年度毒聲字第七一五六號裁定送觀察、勒
    戒後，因認無繼續施用毒品之傾向，由臺灣臺中地方法院檢察署檢察官於八十九
    年十二月十六日以八十九年度毒偵字第七六二二號處分不起訴，並於同年月十九
    日公告確定；其後另於九十年間因再犯施用毒品案件，經臺灣臺中地方法院檢察
    署檢察官聲請本院以九十年度毒聲字第一三二五號裁定送觀察、勒戒後，因認有
    繼續施用毒品之傾向，經依本院九十年度毒聲字第二二三四號裁定令入戒治處所
    施以強制戒治，經強制戒治期滿三月後，成效經評定為合格，再經本院以九十一
    年度毒聲字第三一一號裁定停止戒治，所餘戒治期間，付保護管束，而於九十一
    年四月十三日強制戒治期滿，該案並經本院以九十年度中簡字第八四四號判處有
    期徒刑三月確定；復於九十二年間因施用毒品案件，經依本院以九十二年度毒聲
    字第二三七二號裁定令入戒治處所施以強制戒治，於九十三年一月九日因法律修
    正而出所，甲○○前開施用毒品部分，並經臺灣臺中地方法院檢察署檢察官以九
    十二年度毒偵字第二三０九號及第二八三九號提起公訴，而經本院於九十二年十
    一月二十八日以九十二年度易字第二七二一號判處有期徒刑十月確定。詎甲○○
    仍不知悔改，竟基於施用第一級毒品海洛因之犯意，於九十三年六月十二日某時
    ，在臺中市○○路某一汽車旅館內，以將海洛因摻糖粉稀釋而置於香煙中點火吸
    食之方式，施用海洛因一次。又基於施用第二級毒品安非他命之概括犯意，自九
    十三年一月九日強制戒治出所後之某時起至同年六月十二日下午九時許止，每二
    日一次，在臺中市各處之汽車旅館內，以將安非他命置於吸食器中點火產生煙霧
    以吸食之方式，連續施用安非他命多次。嗣為警於九十三年六月十五日下午十時
    三十分許，在臺中市○○區○○路四段一七九巷一號前查獲，並扣得海洛因一包
    （含袋重零點八公克）、安非他命一包（含袋重零點四公克）及甲○○所有，供
    施用海洛因所用之藥勺一支，始獲悉上情。
二、案經臺中市警察局第四分局報請臺灣臺中地方法院檢察署檢察官偵查起訴。
    理  由
一、右揭犯罪事實，業據被告甲○○於本院審理時坦承不諱，並有海洛因一包（含袋
    重零點八公克）、安非他命一包（含袋重零點四公克）及藥勺一支扣案可憑，且
    被告為警查獲後，經警採尿送驗之結果，確呈海洛因代謝物嗎啡及安非他命代謝
    物甲基安非他命之陽性反應，復有真實姓名對照表及詮昕科技股份有限公司濫用
    藥物尿液檢驗報告在卷可稽，是足見被告上開自白，核與事實相符。本案事證明
    確，被告之上開犯行，洵堪認定。
二、被告前曾因施用毒品案件，經本院以八十九年度毒聲字第七一五六號裁定送觀察
    、勒戒後，因認無繼續施用毒品之傾向，由臺灣臺中地方法院檢察署檢察官於八
    十九年十二月十六日以八十九年度毒偵字第七六二二號處分不起訴，並於同年月
    十九日公告確定；其後另於九十年間因再犯施用毒品案件，經臺灣臺中地方法院
    檢察署檢察官聲請本院以九十年度毒聲字第一三二五號裁定送觀察、勒戒後，因
    認有繼續施用毒品之傾向，經依本院九十年度毒聲字第二二三四號裁定令入戒治
    處所施以強制戒治，經強制戒治期滿三月後，成效經評定為合格，再經本院以九
    十一年度毒聲字第三一一號裁定停止戒治，所餘戒治期間，付保護管束，而於九
    十一年四月十三日強制戒治期滿，該案並經本院以九十年度中簡字第八四四號判
    處有期徒刑三月確定；復於九十二年間因施用毒品案件，經依本院以九十二年度
    毒聲字第二三七二號裁定令入戒治處所施以強制戒治，於九十三年一月九日因法
    律修正而出所，此有臺灣臺中地方法院檢察署刑案資料查註紀錄表、臺灣高等法
    院被告全國前案紀錄表及不起訴處分書等在卷可憑，則被告於前案觀察、勒戒及
    強制戒治執行完畢後，五年內再行施用毒品，依法應予論科。是核被告甲○○所
    為，分別係犯毒品危害防制條例第十條第一項之施用第一級毒品罪及同條第二項
    之施用第二級毒品罪。其先後因施用而持有海洛因及安非他命之低度行為，皆分
    別為其施用之高度行為所吸收，均不另論罪。被告先後多次施用安非他命之犯行
    ，時間緊接，犯罪構成要件相同，顯係基於概括犯意為之，應依連續犯之規定論
    以一罪，並加重其刑。被告所犯上開二罪間，犯意各別，構成要件互殊，應分論
    併罰。至公訴人雖未敘及被告上開另於九十三年一月九日起至同年五月初某日止
    所為連續施用第二級毒品安非他命之犯行，惟該部分既與已起訴部分之事實有連
    續犯之裁判上一罪關係，應為起訴效力所及，本院自應併予審究。被告前曾因竊
    盜案件，經本院於八十九年十二月三十日以八十九年度易字第三五三九號判處有
    期徒刑六月確定，另於九十年間因二犯施用毒品案件，由臺灣臺中地方法院檢察
    署檢察官以九十年度毒偵字第一五三一號聲請簡易判決處刑，並經本院臺中簡易
    庭於九十年七月二十日以九十年度中簡字第八四四號判處有期徒刑三月確定，前
    揭二罪接續執行，而於九十一年十二月九日縮刑期滿執行完畢，此有臺灣臺中地
    方法院檢察署刑案資料查註紀錄表及臺灣高等法院被告全國前案紀錄表在卷可按
    ，其於有期徒刑執行完畢後五年以內再犯本件有期徒刑以上之罪，為累犯，應依
    刑法第四十七條規定，就連續施用第二級毒品部分，遞加重其刑，並就施用第一
    級毒品部分，依法加重其刑。爰審酌被告業經觀察、勒戒及強制戒治執行完畢，
    猶再施用毒品不輟，顯見其毒癮非淺，施用毒品除戕害自身健康外，對社會秩序
    亦產生不良影響，又其所施用之期間，及事後於本院審理時業已坦承犯行，顯尚
    知所悔悟等一切情狀，分別量處如主文所示之刑，並定其應執行之刑，以示懲儆
    。扣案之第一級毒品海洛因一包（含袋重零點八公克）及安非他命一包（含袋重
    零點四公克）分別係毒品危害防制條例第二條所管制之第一級、第二級毒品，均
    應依同條例第十八條第一項前段之規定，宣告沒收銷燬之。至扣案之藥勺一支，
    係被告所有，供施用海洛因所用之物，業據被告供承在卷，爰依刑法第三十八條
    第一項第二款之規定宣告沒收。
三、公訴意旨另以：被告復自九十三年五月初某日起至同年六月十二日下午九時許前
    止，在臺中市英才公園公廁或不詳汽車旅館等處，以將海洛因摻於香煙中點火吸
    食之方式，連續施用第一級毒品海洛因多次。因認被告尚涉有連續施用第一級毒
    品海洛因之犯行云云。公訴人認被告另犯上開罪嫌，無非係以上開事實，業據被
    告供承在卷，並有海洛因一包扣案可佐，且有真實姓名對照表及詮昕科技股份有
    限公司濫用藥物尿液檢驗報告附卷足證，為其主要論據。惟查，被告既於本院審
    理中堅詞否認上情，且前揭扣案之海洛因毒品及濫用藥物尿液檢驗報告亦僅足證
    明被告確曾於九十三年六月十二日下午九時許，在臺中市○○路之汽車旅館內施
    用海洛因一次，尚無法認定被告另有於上開時、地，連續施用毒品海洛因多次之
    犯行，此外復查無其他積極證據足資認定被告另有公訴人所指之上開犯行，是此
    部分原應為被告甲○○無罪之諭知，惟公訴人認此部分與上開有罪部分之事實，
    有連續犯之裁判上一罪關係，爰不另為無罪之諭知，附此敘明。
據上論斷，應依刑事訴訟法第二百七十三條之一第一項、第二百九十九條第一項前段
，毒品危害防制條例第十條第一項、第二項、第二十三條第二項、第十八條第一項前
段，刑法第十一條、第五十六條、第四十七條、第五十一條第五款、第三十八條第一
項第二款，判決如主文。
中      華      民      國    九十三    年      八     月  十八      日
                              臺灣臺中地方法院刑事第二庭
                                      法  官  許  惠  瑜
右正本證明與原本無異。
如不服本判決，應於送達後十日內向本院提出上訴狀（須附繕本），上訴於臺灣高等
法院臺中分院。
                                      書記官
中      華      民      國    九十三    年      八     月     十八      日
附錄論罪科刑法條
毒品危害防制條例第十條
施用第一級毒品者，處六月以上五年以下有期徒刑。
施用第二級毒品者，處三年以下有期徒刑。
